# 可转债转换日一次性转股，如果实际利率发生变化的处理

提问人：sfdfg 时间：2020-11-17 13:51:00
请问陈版主及各位老师，可转债在转换日一次性转股，如果此时实际利率发生变化，站在发行人的角度： 1 ）需要按债券摊余成本与公允价值之间的差额确认损益吗？ 2 ）当期的利息调整摊销额是否应该变为最新的实际利率？

回答人：chenyiwei
1 、不需要调整实际利率。不需要按债券摊余成本与公允价值之间的差额确认损益。直接按应付债券的账面价值转为股本和资本公积，以及将“其他权益工具”的账面价值转入资本公积均可。
2 、当期的利息调整摊销额不应变为最新的实际利率。